臺灣臺北地方法院刑事判決
111年度審交易字第84號
公  訴  人  臺灣臺北地方檢察署檢察官
被      告  盧錦榮


上列被告因過失傷害案件，經檢察官提起公訴（110年度調院偵
字第766號）後，被告於本院審理中就被訴事實為有罪之陳述，
經檢察官聲請改依協商程序而為判決，本院予以同意，判決如下
：
    主     文
盧錦榮犯過失傷害罪，處拘役肆拾陸日，如易科罰金，以新臺幣
參仟元折算壹日，緩刑貳年，緩刑期間應給付告訴人新臺幣拾參
萬元，付款方式如下：自民國一一一年二月起，按月於每月二十
五日前給付新臺幣壹萬伍仟元，至清償完畢止，如有一期未履行
，視為全部到期，上開款項均應匯入告訴人指定之帳戶。
    事實及理由 
一、本件犯罪事實及證據，除引用附件檢察官起訴書之記載外，
    另據被告於本院審理時坦承犯行，核其自白，與起訴書所載
    事證相符，可認屬實，本案事證明確，被告犯行堪予認定，
    應依法論科。
二、論罪科刑：　
　  核被告所為，係犯刑法第284條前段過失傷害罪。依認罪協
    商結果判決如主文所示，並諭知易科罰金之折算標準。
三、附記事項：　　
　  被告前未曾因故意犯罪受有期徒刑以上刑之宣告，有臺灣高
    等法院被告前案紀錄表一份在卷可稽，本院認經此偵、審程
    序及科刑宣告後，當知所警惕，無再犯之虞，所宣告之刑以
    暫不執行為適當，依刑法第74條第1項第1款規定，併予緩刑
    諭知，以啟自新，並命被告向被害人給付如主文所示之金額
    ，且此部分依同法第74條第4項之規定得為民事強制執行名
    義，又依同法第75條之1第1項第4款之規定，受緩刑之宣告
    而違反上開本院所定負擔情節重大，足認原宣告之緩刑難收
    其預期效果，而有執行刑罰之必要者，得撤銷其宣告，併為
    說明。
四、除有刑事訴訟法第455條之4第1項第1款於本訊問程序終結前
    ，被告撤銷協商合意或檢察官撤回協商聲請者；第2款被告
    協商之意思非出於自由意志者；第4款被告所犯之罪非第455
    條之2第1項所定得以協商判決者；第6款被告有其他較重之
    裁判上一罪之犯罪事實者；第7款法院認應諭知免刑或免訴
    、不受理者情形之一，及違反同條第2項「法院應於協商合
    意範圍內為判決；法院為協商判決所科之刑，以宣告緩刑或
    2年以下有期徒刑、拘役或罰金為限」之規定者外，檢察官
    與被告均不得上訴。如有前述得上訴之情形，得自收受判決
    送達之翌日起20日內，向本院提出上訴書狀，上訴於第二審
    法院，併予敘明。
據上論斷，應依刑事訴訟法第455條之2第1項、第455條之8、第4
54條、第455條，刑法第284條前段、第41條第1項前段、第74條
第1項第1款、第2項第3款，判決處刑如主文。
本案經檢察官江貞諭提起公訴、檢察官邱曉華到庭執行職務。
中    華    民    國    111   年     4    月    14    日
                  刑事第二十庭    法  官  洪英花
以上正本證明與原本無異。
不得上訴。
                                  書記官  洪啟瑞
中    華    民    國    111   年     4    月    15    日
附錄本案論罪科刑依據法條全文：
中華民國刑法第284條
因過失傷害人者，處一年以下有期徒刑、拘役或十萬元以下罰金
；致重傷者，處三年以下有期徒刑、拘役或三十萬元以下罰金。
附件：
臺灣臺北地方檢察署檢察官起訴書
                                  110年度調院偵字第766號
　　被　　　告　盧錦榮　男　60歲（民國00年0月00日生）
　　　　　　　　　　　　住臺北市○○區○○○路000號4樓
　　　　　　　　　　　　國民身分證統一編號：Z000000000號
上列被告因過失傷害案件，已經偵查終結，認應提起公訴，茲將
犯罪事實及證據並所犯法條分敘如下：
　　　　犯罪事實
一、盧錦榮於民國110年3月17日下午4時15分許，騎乘車牌號碼0
    00-0000號重型機車，沿臺北市松山區民生東路4段131巷由
    南往北方向行駛，行經富錦街與富錦街107巷口時，本應注
    意路口周邊人車動態，及轉彎車應禮讓直行車先行，並隨時
    採取必要之安全措施，且依當時情況並無不能注意之情形，
    竟疏未注意及此，貿然占用來車道搶先左轉，適對向有張凱
    華騎乘車牌號碼000-000號重型機車沿富錦街107巷由北往南
    方向行駛，欲直行通過上開巷口，見狀煞避不及而與盧錦榮
    車輛發生碰撞，再撞上停放在路邊停車格內之車牌號碼000-
    0000號自用小客車，致張凱華受有右手遠端橈骨粉碎骨折、
    四肢多處擦挫傷等傷害。
二、案經張凱華訴由臺北市政府警察局松山分局報告偵辦。
　　　　證據並所犯法條
一、證據清單及待證事實：
編號 證據名稱 待證事實 1 被告盧錦榮之供述。 被告於上開時間、地點與告訴人發生車禍，告訴人因而受傷之事實。 2 告訴人張凱華之指訴。 告訴人騎車直行欲通過上開路口，遭未禮讓直行車逕行左轉之被告機車撞及，告訴人因而受有上開傷害之事實。 3 三軍總醫院松山分院附設民眾診療服務處診斷證明書1紙。 告訴人受有如犯罪事實欄所列傷害之事實。 4 臺北市政府警察局道路交通事故現場圖、補充資料表、談話紀錄表、調查報告表㈠㈡及現場照片17張、告訴人行車紀錄器錄影畫面擷取照片4張。 被告在上開路口左轉時占用來車道搶先左轉，未禮讓直行車先行，為可能肇事原因之事實。 
二、核被告盧錦榮所為，係犯刑法第284條前段之過失傷害罪嫌
    。被告於肇事後，犯罪偵查機關未發覺前，即主動向到場處
    理之警員自承其為肇事者，並願接受裁判，此有臺北市政府
    警察局道路交通事故肇事人自首情形紀錄表1張在卷可按，
    核與自首要件相符，請依刑法第62條前段規定，減輕其刑。
    另請審酌被告業與告訴人以新臺幣19萬元達成和解乙情，從
    輕量刑。
三、依刑事訴訟法第251條第1項提起公訴。
　　此　致
臺灣臺北地方法院
中　　華　　民　　國　 110　　年　　12　　月　　3 　　日
　　　　　　　　　　　　　　　檢　察　官　江貞諭
本件正本證明與原本無異
中　　華　　民　　國　 111　　年　　1 　　月　　17　　日
　　　　　　　　　　　        書　記　官  郭昭宜
附錄本案所犯法條全文
中華民國刑法第284條
因過失傷害人者，處 1 年以下有期徒刑、拘役或 10 萬元以下
罰金；致重傷者，處 3 年以下有期徒刑、拘役或 30 萬元以下
罰金。